臺灣新北地方法院民事裁定  
111年度聲字第6號
聲  請  人  沈志龍  
相  對  人  賴宗仁  


上列當事人間請求停止執行事件，本院裁定如下：
    主  文
聲請駁回。
聲請程序費用由聲請人負擔。
    理  由
一、聲請意旨略以：聲請人與相對人間之拍賣抵押物強制執行事
    件，業經鈞院以110年度司執字第74628號受理在案。惟相對
    人主張聲請人欠其新臺幣（下同）200萬元部分，經聲請人
    主張主債務應僅50萬元，並起訴請求確認最高限額抵押權所
    擔保之抵押債權不存在及請求塗銷抵押權登記，由鈞院以11
    0年度訴字第1454號請求塗銷抵押權登記事件受理在案，而
    後相對人亦具狀列為不爭執事項。由上可知，本件債權已非
    相對人於聲請強制執行時所主張之200萬元，然目前執行標
    的價值達1,500萬元，有以小額債權強制執行高額標的，而
    失比例原則之情形，為此，請求停止強制執行程序，俟實體
    判決定再予執行，並請相對人另陳報適當之標的，再進行相
    關程序等語
二、按強制執行程序開始後，除法律另有規定外，不停止執行。
     有回復原狀之聲請，或提起再審或異議之訴，或對於和解
    為 繼續審判之請求，或提起宣告調解無效之訴、撤銷調解
    之訴 ，或對於許可強制執行之裁定提起抗告時，法院因必
    要情形 或依聲請定相當並確實之擔保，得為停止強制執行
    之裁定。 強制執行法第18條第1項、第2項定有明文。因此
    停止執行 之聲請自以聲請人已合法提起上開聲請、訴訟或
    抗告為必要 ，倘不符合前開要件，法院即無由准許停止執
    行。
三、經查，相對人以本院110年度司拍字第173號民事裁定為執行
    名義向本院對聲請人聲請為強制執行，請求拍賣抵押物，業
    經本院調取本院110年度司執字第74628號強制執行卷核閱屬
    實。惟聲請人迄未向本院提起回復原狀之聲請，或提起再審
    或異議之訴，或對於和解為繼續審判之請求，或提起宣告調
    解無效之訴、撤銷調解之訴，或對於許可強制執行之裁定提
    起抗告，有民事紀錄科查詢表附卷可參。至於聲請人雖已提
    起塗銷抵押權登記等訴訟，並由本院110年度訴字第1454號
    審理中，然此部分仍非強制執行法第18條第2項所定之「有
    回復原狀之聲請，或提起再審或異議之訴，或對於和解為繼
    續審判之請求，或提起宣告調解無效之訴、撤銷調解之訴，
    或對於許可強制執行之裁定提起抗告」。是聲請人聲請本件
    停止強制執行，核與強制執行法第18條所定要件不符，依前
    揭說明，本件聲請於法不合，應予駁回。
四、依強制執行法第30條之1，民事訴訟法第95條、第78條，裁
    定如主文。  
中　　華　　民　　國　111　　 年　　1　 　月　　14　　日
                  民事第七庭    法  官  謝宜雯
以上正本係照原本作成。
如對本裁定抗告須於裁定送達後10日內向本院提出抗告狀，並應
繳納抗告費新臺幣1,000 元。
中　　華　　民　　國　111 　　年　　1 　　月　　14　　日
                                書記官　劉德玉